【裁判字號】    97,上易,1470
【裁判日期】    970916
【裁判案由】    竊盜
【裁判全文】
臺灣高等法院臺中分院刑事判決        97年度上易字第1470號
上  訴  人
即  被  告  乙○○
上列上訴人因竊盜案件，不服臺灣臺中地方法院97年度易字第20
11號中華民國97年6月30日第一審判決（ 起訴案號：臺灣臺中地
方法院檢察署97年度偵字第5131號），提起上訴，本院判決如下
：
    主  文
上訴駁回。
    事實及理由
一、本案經本院審理結果，認第一審判決認事用法及量刑均無不
    當，應予維持，並引用第一審判決書記載之事實、證據及理
    由（如附件）。
二、上訴人即被告乙○○（下稱被告）上訴指稱：購物過程需經
    收銀員、收銀台前現場主管、劃單區查核人員，如此明顯物
    件沒有辦法經過這三個關卡不被發現，而有商品故意未結帳
    之情事發生，發現商品未結帳時，發生地點是在劃單查核區
    由現場主管詢問才發覺此事，並非如判決文所述發生在賣場
    出口被攔下，本件單憑賣場人員片段供詞而為認定，且賣場
    本身以保存期限為由，拒絕提出現場錄影帶還原真相，況伊
    將兩條香煙放包包中太明顯，很容易被發現，本件之所以發
    生誤會係賣場之結帳方式與別家不同，該商場推車在一旁，
    算帳地方在櫃檯，我順手將推車放一旁，不小心香煙還放在
    小孩嬰兒車上，伊並未竊盜等語，指摘原審判決不當，惟查
    ：、依卷附照片所示（見臺灣臺中地方法院檢察署97年度
    偵字第618號卷第5頁），大型購物車之縫隙甚小，置放該兩
    條香煙在大型購物車絕無滑落之理，且被告將香煙兩條直立
    置放於包包內，竟又加以覆蓋後置放於手推嬰兒車中，如被
    告有結帳之意，應無覆蓋之理，雖依上開照片所示香煙在包
    包內確有露出，惟負責人劃單查核之證人鐘明香在劃單查核
    時仍未能發現，顯見被告未將香煙置於大型購物車內，同時
    又將香煙加以覆蓋後置於於嬰兒車內，有掩人耳目之意相當
    明確，況被告於警詢自承除購該香煙兩條外，僅購買雞蛋、
    鮮奶、豬肉（見臺中市警察局第四分局中分四偵字第097000
    4571號卷第2頁），所購物品尚非繁多 ，被告理應無於劃單
    查核時仍未取出香煙供查核之理。、按好市多之結帳方式
    之最後一關結帳是劃單區查核，被告在負責劃單之證人鐘明
    香劃單查核後，仍未取出香煙結帳，而係在劃單查核後，經
    好市多主管查得尚有未結帳之香煙，始取出該香煙，除據證
    人鐘明香、黃強國於原審證述明確外（ 見原審卷第29 頁至
    第31頁），被告於原審亦自承：在鐘明香劃單後，他們公司
    主管就出來了，並且問我是否還有東西未結帳，當時我就拿
    著發票核對我太太太的收據，‧‧‧才把香煙拿出來等語（
    見原審卷第32頁背面），參諸上開被告未將煙香煙置於大型
    購物車，且將未結帳之香煙覆蓋等情觀之，其於劃單查核後
    仍未取出結帳，其有竊盜之犯意至明。、被告上訴意旨雖
    稱本件並非「如判決文所述發生在賣場出口被攔下」，而是
    「發現商品未結帳時，發生地點是在劃單查核區由現場主管
    詢問才發覺此事」，惟觀原審判決書犯罪事實欄並未載稱：
    「在賣場出口被攔下」，而係載稱：「被告離開結帳區後，
    經檢查區賣場人員黃強國會同店內稽查主管及店長上前盤查
    後發覺上情」，原審上開認定與事實並無不符之處。、又
    被告上開竊盜犯行，既臻明確，好市多雖因保存期限而無法
    提出現場錄影帶，然並無礙本件被告竊盜犯行之認定。綜上
    所述，被告上訴所指各節，均無理由，應予駁回。
三、據上論斷，應依刑事訴訟法第373條、第368條，判決如主文
    。
本案經檢察官甲○○到庭執行職務。
中    華    民    國    97    年    9    月    16    日
            刑事第二庭    審判長法  官  李  璋  鵬
                                法  官  胡  森  田
                                法  官  胡  忠  文
上列正本證明與原本無異。
不得上訴。
                                書記官  陳  文  琴
中    華    民    國    97    年    9    月    16    日
附錄論罪法條：
中華民國刑法第320條
（普通竊盜罪）
意圖為自己或第三人不法之所有，而竊取他人之動產者，為竊盜
罪，處5年以下有期徒刑、拘役或5百元以下罰金。


司法院資訊處製作；財團法人民間司法改革基金會備份。
